【裁判字號】    91,保險簡上,25
【裁判日期】    920910
【裁判案由】    給付保險金
【裁判全文】
臺灣臺北地方法院民事判決                      九十一年度保險簡上字第二五號
    上  訴  人  甲○○
    被  上訴人  南山人壽保險股份有限公司
    法定代理人  郭文德
    訴訟代理人  江姿蓉
右當事人間請求給付保險金事件，上訴人對於中華民國九十一年九月十九日台北簡易
庭九十一年度北保險簡字第八三號第一審判決提起上訴，本院於九十二年八月廿七日
辯論終結，判決如左：
    主  文
上訴駁回。
第二審訴訟費用由上訴人負擔。
    事  實
甲、上訴人方面：
  一聲明：
    (一)原判決廢棄。
    (二)被上訴人應給付上訴人新台幣（下同）五十萬元及自民國八十八年九月二十日
      起至清償日止，按年息百分之十計算之利息。
  二陳述：除與原審判決書所載者相同，茲予引用外，補稱：
    (一)上訴人之夫胡玉亮（即要保人兼被保險人）與被上訴人於八十八年四月十九日
      簽訂「南山康祥終身壽險Ｂ型」之人壽死亡保險契約，約定保險金額為五十萬
      元，上訴人為保險契約之受益人，而胡玉亮於八十八年八月卅一日上午零時四
      十分死亡，保險事故已發生，依保險法第二條、第三十四條規定，被上訴人應
      依保險契約約定給付保險金予上訴人，詎被上訴人竟片面主張依保險法第六十
      四條及保險契約約定解除契約，拒絕給付保險金。
    (二)胡玉亮並未違反保險法第六十四條據實告知之義務。胡玉亮至靜德醫院就診，
      係為治療感冒，醫生看診時順便量血壓，醫生量血壓後，只告知血壓偏高，並
      未告知罹有高血壓性心臟病，因胡玉亮平常血壓正常，且有五年無就診紀錄，
      乃認其血壓升高，應係時值酷夏正午，當義工忙進忙出中暑所致，並不以為意
      ，是胡玉亮無故意不告知之情形。況本件要保書均由上訴人之業務員李雪貞填
      載，而胡玉亮於李雪貞填寫要保書上書面詢問事項時，即曾告知有前開血壓偏
      高乙節，係因李雪貞認無大礙而未填載於要保書上，方致被上訴人未能知悉，
      是胡玉亮對於被上訴人之書面詢問，已盡據實說明之義務，則被上訴人既係因
      其業務員李雪貞之過失，而未能知悉胡玉亮已為告知之事項，自應與自己之過
      失負同一責任，尚不得以胡玉亮故意隱藏或為不實之說明，主張解除保險契約
      。
    (三)縱使胡玉亮有保險法第六十四條第二項本文之事由，然胡玉亮之死亡非因高血
      壓所致，亦即系爭保險事故之發生未基於其說明或未說明之事實，被上訴人自
      不得解除契約。胡玉亮死亡證明書載明：「直接引起死亡疾病或傷害：腦出血
      併休克；與引起死亡之疾病無直接關係者：高血壓」，是胡玉亮死亡，係因腦
      出血併休克，非因高血壓所致，故而本件保險事故之發生未基於胡玉亮血壓偏
      高之事實，依保險法第六十四條第二項但書規定被上訴人不得解除契約。
    (四)被上訴人未善盡調查之義務，不得解除契約。依保險法第六十二條第二款規定
      ：「當事人之一方對於依通常注意為他方所應知或無法諉為不知者，不負通知
      義務」，又保險契約屬雙務契約、繼續性契約，要保人負有交付保險費之義務
      ，保險人負有承擔危險之責任，故保險法雖明文規定保險人享有解除契約之權
      利，惟仍有限制其行使之條件，倘保險人未善盡其調查義務時，應無賦予其解
      除契約之權利。本件被上訴人於承保前，本應善盡調查義務，調查是否承保，
      而胡玉亮於被上訴人承保前亦已告知被上訴人之業務員血壓偏高之事實，且血
      壓是否偏高亦屬依通常檢查可立即發覺之事實，故可知被上訴人對胡玉亮之告
      知事項置之不理在前，未盡調查義務在後，自無解除契約之權。
    (五)被上訴人解除契約，應不生效力：
      1.胡玉亮死亡時，其應繼承人為上訴人及其二個兒子，被上訴人解除保險契約
        之意思表示應向胡玉亮之全體繼承人即上訴人及二名子女為之，始生解除契
        約之效力，然被上訴人僅以存證信函向受益人即上訴人為解除契約之意思表
        示，其解除契約難謂已生效力。
      2.胡玉亮於八十八年八月卅一日死亡，即保險事故已發生，上訴人即通知被上
        訴人，依保險法第三十四條第一項規定，被保險人應於接到通知後十五日內
        給付賠償金額，而被上訴人於該期限內，為審核理賠事項，曾詢問上訴人胡
        玉亮就診紀錄，上訴人已據實告知胡玉亮曾至靜德醫院就診，是被上訴人應
        於該期間應即知悉胡玉亮於靜德醫院之就診病歷，且被上訴人於八十八年十
        月廿三日亦已向靜德醫院調閱病歷。是縱系爭保險契約有保險法第六十四條
        第二項解除契約之事由，被上訴人亦應於其知有解除之原因後一個月內為之
        ，被上訴人遲至八十八年十一月廿六日始寄發表示解除契約之存證信函，已
        逾一個月之除斥期間，依保險法第六十四條第三項規定，不得解除契約。
    (六)綜上所述，被上訴人對於系爭保險契約並無解除之權利，縱有解除權亦未合法
      行使，不生解除契約之效力，是上訴人於保險事故發生時，以受益人身分請求
      被上訴人給付保險金額，自屬於法有據。
  三證據：援用原審之立證方法，另提出保單及人壽保險要保書、死亡證明書、存證
    信函、
    細表一件為證，並聲請訊問證人李雪貞、張博森、陳煥光。
乙、被上訴人方面：
  一聲明：駁回上訴。
  二陳述：除與原審判決書所載者相同，茲予引用外，補稱：
    (一)胡玉亮確實違反保險法第六十四條規定之據實說明義務：
      1.胡玉亮於八十八年四月十五日即至靜德醫院就診，診斷為高血壓性心臟病，
        而據嘉義基督教醫院、振興醫院網站資料記載「高血壓性心臟病－因長期高
        血壓導致」可知，胡玉亮之高血壓病症，於投保前存在已久，然其於同年四
        月十九日向被上訴人投保時，對於被上訴人之要保書上被保險人告知事項之
        「1.最近二個月內是否曾因受傷或生病接受醫師治療、診療或用藥」、「2.
        過去二年內是否曾因接受健康檢查有異常情形而被建議接受其他檢查或治療
        」、「3.過去五年內是否曾因患有下列疾病，而接受醫師治療、診療或用藥
        ？(1)高血壓症‧‧‧」等書面詢問事項，皆勾選「否」，故意規避被上訴人
        醫務規則第四條規定之「高血壓既往病史者，除應作普通體檢一次外，尚須
        加作尿液常規檢查，並填寫高血壓問卷」等程序，嚴重影響被上訴人對於本
        件保險契約危險之評估。
      2.胡玉亮於八十八年四月十九日投保後，又於同年四月廿二日、五月五日分別
        因「Ａ260-高血壓性心臟病」、「Ａ269-其他高血壓性疾病」至靜德醫院看
        診，惟其於同年七月十二日再向本公司加保其他醫療保險等附約時，在被上
        訴人公司之健康告知書面詢問：「5.過去二年內是否曾因患有下列疾病，而
        接受醫師治療、診療或用藥？(1)高血壓症‧‧‧」、「8.過去五年內是否曾
        因患有下列疾病，而接受醫師治療、診療或用藥？(1)高血壓症‧‧‧、心肌
        肥厚」等書面詢問事項，仍均勾選「否」，顯見胡玉亮向來均故意隱匿其高
        血壓病史，使被上訴人公司對危險之評估，產生嚴重的錯誤，而誤許其僅負
        擔與身體健康之保戶相同之保費，即享有其所投保內容之保障。
      3.李雪貞與被上訴人間非僱傭關係，其並無固定薪資或底薪、無固定上、下班
        時間，亦無固定辦公座位，僅單純為被上訴人招攬保險，俟被上訴人核保通
        過後再按件給付佣金，其主要職務僅為保險之招攬，並無代被上訴人締結保
        險契約之權，性質上不應屬被上訴人之代理人，故其與被上訴人間應無類推
        適用民法第二百二十四條規定之餘地；且依保險業務員管理規則第十五條第
        一項規定：「業務員經授權從事保險招攬之行為，視為該所屬公司授權範圍
        內之行為」，本件被上訴人授權李雪貞者，除該規則第十五條第三項所指之
        解釋保險商品內容及保險單條款、說明填寫要保書注意事項、轉送要保文件
        及保險單及其他經所屬公司授權從事保險招攬之行為等事項外，僅同意業務
        員得代被上訴人收取相當第一期之保險費，別無其他，被上訴人既無授權李
        雪貞代被上訴人受領告知，則李雪貞已知或經告知者，即不能等同於被上訴
        人明知；況人身要保書上特以紅色字體載明：「被保險人告知事項」應由要
        保人及被保險人親自填寫並誠實告知，亦提醒其違反告知義務之法律效果，
        故胡玉亮於要保書上簽名後將空白要保書交予李雪貞，就填寫要保書投保乙
        事而言，應認係胡玉亮信任並授權李雪貞為之，亦即李雪貞為胡玉亮之代理
        人或使用人，則縱李雪貞知悉胡玉亮於投保前二個月內就診治療之事實，亦
        無認為被上訴人已知悉之餘地。
    (二)胡玉亮死亡（即保險事故之發生）係基於其所未說明之事實。胡玉亮之死亡證
      明書已明載「直接引起死亡之疾病：腦出血併休克、其他對於死亡有影響之疾
      病或身體狀況：高血壓」，又據醫學資料記載「腦出血通常在長期未控制高血
      壓之背景上發生」、「年齡及血壓高度與腦內出血有直接關係」，自難謂胡玉
      亮因腦出血併休克死亡與其高血壓病史無關。
    (三)本件無保險法第六十二條第二款之適用：
      1.保險契約屬誠信契約、繼續性契約，是保險契約成立前，要保人或被保險人
        對於重要之事項應據實說明，契約訂立後，危險狀況有增加或減少時，除有
        保險法第六十二條所訂之情事外，要保人或被保險人應通知保險人，以維持
        整個保險契約期間之對價平衡。保險法第六十二條第二款所定不負通知之義
        務，係指保險契約訂立後，危險增加，依通常注意為保險人所應知或無法諉
        為不知者之情形而言。
      2.目前各家保險業者均係各公司依本身之營業成本、財務狀況、再保情形、危
        險機率精算結果等因素，分別估算出本身可承受之風險範圍，並按其所屬業
        務員之職級及年資，或簽約合作之保險經紀人、保險代理人之對象不同，依
        不同之險種、投保年齡、保險金額，制定出各家公司自己之醫務體檢規則。
        本件胡玉亮投保時，年齡介於四十六與五十歲之間，投保南山康祥終身壽險
        －Ｂ型，保額五十萬元，由八十三年三月三日與被上訴人簽訂業務代表合約
        之李雪貞所招攬，且於要保書上之告知事項均勾選為「否」，依被上訴人當
        時投保規定，胡玉亮無須體檢，與上訴人所舉之「研究意見：保險人於保險
        契約訂定前，已指定醫師對被保險人為身體檢查．．．」之前提有間，從而
        本件無適用保險法第六十二條第二款之餘地。況倘若胡玉亮於要保書上據實
        告知高血壓之既往病史，依被保險人公司醫務規則第四條規定，胡玉亮除應
        作普通體檢一次外，尚須加作尿液檢查並填寫高血壓問卷，其核保結果應係
        不承保或加費承保，故胡玉亮未據實告知之行為，確實足以變更或減少被上
        訴人公司對於危險之估計，自屬違反保險法第六十四條之情形。
    (四)系爭保險契約已有效解除：
      1.系爭契約條款第九條第三項約定「本公司通知解除契約時，如要保人死亡、
        訴人於要保人死亡後，以存證信函向指定受益人即上訴人為解除契約之意思
        表示，即生契約解除效力。
      2.被上訴人受理上訴人提出胡玉亮死亡之理賠申請後，於八十八年十月廿日檢
        附上訴人親自簽立之同意調查聲明書發文中央健康保險局台北分局，請求提
        供胡玉亮於八十八年一月一日起至八十八年九月卅日之門診及住院就醫紀錄
        ，健保局於八十八年十月廿九日始回覆，送達被上訴人係於數日後，被上訴
        人即於八十八年十一月廿六日以存證信函表示解除契約，係於知悉解除原因
        一個月內行使解除權，並未逾保險法第六十四條第三項一個月之除斥期間。
    (五)本件要保人確實違反據實說明義務，被上訴人亦已依法律規定及契約約定解除
      系爭保險契約，被上訴人自無給付保險金義務。
  三證據：援用原審之立證方法，另提出中央健康保險局台北分局函影本一件為證。
丙、本院依職權請財團法人長庚紀念醫院林口醫學中心鑑定。
    理  由
一被上訴人之法定代理人於訴訟進行中已變更為郭文德，業據被上訴人提出公司變更
  登記事項卡為證，並具狀聲明承受訴訟，核無不合，應予准許。
二本件上訴人起訴主張胡玉亮與被上訴人於八十八年四月十九日簽訂「南山康祥終身
  壽險Ｂ型」之人壽死亡保險契約，約定保險金額為五十萬元，上訴人為保險契約之
  受益人，而胡玉亮於八十八年八月卅一日上午零時四十分死亡，保險事故已發生，
  被上訴人應依保險契約約定給付保險金予上訴人，詎被上訴人竟片面主張依保險法
  第六十四條及保險契約約定解除契約而拒絕給付保險金，爰請求被上訴人給付上訴
  人五十萬元及自八十八年九月廿日起至清償日止按年息百分之十計算之利息等語。
  被上訴人則以胡玉亮明知自己有高血壓之病症，於投保時對被上訴人之書面詢問卻
  未告知，違反據實告知義務，系爭保險契約業經被上訴人於八十八年十一月廿六日
  以存證信函合法解除，被上訴人已無依契約給付保險金之義務，上訴人之請求無理
  由等語，資為抗辯。
三兩造不爭執之事項：
  (一)胡玉亮與被上訴人於八十八年四月十九日簽訂「南山康祥終身壽險Ｂ型」之人壽
    死亡保險契約，約定保險金額為五十萬元，上訴人為受益人。
  (二)胡玉亮對於要保書上被保險人告知事項之「1.最近二個月內是否曾因受傷或生病
    接受醫師治療、診療或用藥」、「2.過去二年內是否曾因接受健康檢查有異常情
    形而被建議接受其他檢查或治療」、「3.過去五年內是否曾因患有下列疾病，而
    接受醫師治療、診療或用藥？(1)高血壓症‧‧‧」等書面詢問事項，皆由被上訴
    人之業務員李雪貞勾選「否」後，經胡玉亮本人於要保書末「要保人簽名」、「
    被保險人簽名」欄簽名。
  (三)胡玉亮於八十八年八月卅一日上午零時四十分因腦出血併休克死亡。
  (四)胡玉亮於八十八年四月十五日、同年月廿二日及同年五月五日曾至靜德醫院就診
    。
  (五)原審被證二靜德內外科醫院病歷、X 光、心電圖、超音波、常規檢驗報告黏貼單
    等資料影本為真正。
  (六)被上證三中央健康保險局台北分局八十八年十月廿九健保北門字第八八○九四九
    九一號函影本為真正。
  (七)被上訴人於八十八年十一月廿六日以存證信函通知上訴人解除系爭保險契約。
四本件上訴人主張：胡玉亮無違反據實告知義務之情事，且保險事故之發生亦非基於
  其未告知之事實，況被上訴人解除系爭保險契約不合法，不生解除契約之效力，故
  被上訴人仍應依保險契約給付保險金予上訴人等語，為被上訴人所否認，是本件兩
  造爭執之點應為：胡玉亮是否違反保險法第六十四條第一項之據實說明義務？保險
  事故之發生是否基於胡玉亮未告知事實？系爭保險契約是否已有效解除？經查：
  (一)胡玉亮已違反保險法第六十四條第一項規定之據實說明義務：
    1.本件要保書雖為被上訴人之業務員李雪貞所填寫，惟其係基於胡玉亮之同意授
      權後填寫，胡玉亮對於李雪貞填載之內容亦知悉甚詳，且要保書填載完成後已
      經胡玉亮本人簽署，為兩造所不爭執，則胡玉亮對於要保書所詢問之事項，自
      不因係由李雪貞代為填寫而免除據實告知之義務。
    2.胡玉亮曾於八十八年四月十五日至靜德醫院就診，診療時量測之血壓收縮壓及
      舒張壓為BP220/130mmhg，醫生診斷結論為「Ａ260-高血壓性心臟病」，並領
      用七日份的藥，嗣於同年月廿二日及同年五月五日再至靜德醫院就診並量測血
      壓，胡玉亮之收縮壓及舒張壓分別為BP200/110mmhg、BP210/130mmhg，醫生診
      斷結論分別為「Ａ260-高血壓性心臟病」、「Ａ269-其他高血壓性疾病（可能
      為本態性高血壓、次發性高血壓或高血壓性腎臟疾病）」，胡玉亮並分別領用
      十四日份的藥，有中央健康保險局保險對象門診就醫紀錄明細表及靜德內外科
      醫院病歷、X光、心電圖、超音波、常規檢驗報告黏貼單影本各一份附卷可稽
      ，而正常血壓之收縮壓及舒張壓應不超過BP140/90mmhg，倘血壓之收縮壓及舒
      張壓超過BP210/120mmhg者，即屬極嚴重之高血壓，本件胡玉亮三次血壓量測
      之結果，收縮壓及舒張壓皆在BP200/120mmhg以上，可知胡玉亮確實患有嚴重
      之高血壓，非僅一時性的血壓偏高；且胡玉亮於八十八年四月十五日領取七日
      份的藥，經過七日（四月廿二日）即回靜德醫院診療，並領取十四日份的藥，
      經十三日（五月五日）又回靜德醫院診療，再領取十四日份的藥，而治療疾病
      登載為「Ａ260-高血壓性心臟病」或「Ａ269-其他高血壓性疾病」，可知胡玉
      亮係為治療高血壓性疾病而繼續至靜德醫院診療，上訴人主張八十八年四月十
      五日被保險人僅係因感冒就醫，醫生並未告知其患有高血壓性心臟病，且胡玉
      亮未曾服用高血壓疾病之藥物，嗣後亦未因高血壓疾病就醫服藥等語，不足採
      信；參以八十八年四月廿二日靜德醫院對胡玉亮之電腦病歷記載：「[S：主訴
      （即病人之陳述）]Bp220/130，HCVD with out treatment for, 3 yrs 」等
      語，可知被保險人於該日就醫時，至少已知悉自己患有高血壓性的心臟疾病有
      三年之久，是上訴人主張胡玉亮於八十八年四月十九日投保時不知自己患有高
      血壓之疾病，實無足採。
    3.本件要保書告知事項中之「1.最近二個月內是否曾因受傷或生病接受醫師治療
      、診療或用藥」、「2.過去二年內是否曾因接受健康檢查有異常情形而被建議
      接受其他檢查或治療」、「3.過去五年內是否曾因患有下列疾病，而接受醫師
      治療、診療或用藥？(1)高血壓症‧‧‧」等書面詢問事項，皆勾選「否」，復
      有被上訴人於原審提出之人壽保險要保書在卷可證，被上訴人抗辯投保時胡玉
      亮對於要保書之書面詢問，未告知其高血壓病症，應堪採信，雖上訴人主張胡
      玉亮於李雪貞填載要保書時，曾告知其於八十八年四月十五日在靜德醫院量血
      壓有血壓偏高之情事，惟李雪貞於本院九十二年四月一日審理中證稱：「（問
      ：胡玉亮當時有無告知高血壓？）我有問他，他說他沒有高血壓，也沒有說他
      血壓有偏高的情形。」、「（問：胡玉亮是否有提到他有到靜德醫院去體檢，
      並檢查出血壓偏高之情形？）填寫要保書的時候他沒有說」等語，於本院九十
      二年五月卅日審理中證稱：「（上訴人問：當初我有告訴你，胡玉亮有去體檢
      ，胡玉亮血壓有偏高？）當時上訴人沒有告訴我胡玉亮的血壓有偏高，是我說
      五十萬元不用體檢。」等語，已明確否認胡玉亮及上訴人於李雪貞填寫要保書
      時，曾告知胡玉亮有血壓偏高之情事。而李雪貞雖為被上訴人之業務員，惟其
      與上訴人亦為好友，有上訴人九十二年四月卅日聲請狀與李雪貞於本院九十二
      年四月一日準備程序筆錄之證述在卷足憑，其證詞尚無偏頗被上訴人之虞，應
      可採信，是上訴人前揭主張，尚難採信。此外，上訴人又未能舉證證明胡玉亮
      已將其高血壓之病症告知被上訴人，應認胡玉亮投保時已違反保險法第第六十
      四條第一項規定之據實說明義務。
    4.胡玉亮係因腦出血並休克而死亡，其他對於死亡有影響之疾病或身體狀況為高
      血壓，有財團法人長庚紀念醫院林口醫學中心死亡證明書附卷可稽，雖死亡證
      明書上填載「高血壓」之欄位前，同時亦有「（但與引起死亡之疾病無直接關
      係者）」之印刷文字，惟經本院將前揭死亡證明書及附卷之被保險人靜德醫院
      病歷送請財團法人長庚紀念醫院林口醫學中心鑑定後，判斷被保險人之腦出血
      應與其血壓偏高有關，有財團法人長庚紀念醫院（林口）分院以九十二年四月
      廿二日（九二）長庚院法字第○四二五號函復本院足佐，是上訴人主張保險事
      故之發生非基於胡玉亮未告知之事實，並不足採。
  (二)本件胡玉亮投保時，並未辦理體檢，為兩造所不爭執，則被上訴人既未指定醫師
    對被保險人為身體檢查，自無被上訴人對於胡玉亮之高血壓病症，有依通常注意
    為被上訴人所應知，或無法諉為不知之情形，從而本件無適用保險法第六十二條
    第二款之餘地。
  (三)系爭保險契約已有效解除：
    1.按保險契約乃基於保險人與被保險人之合意所訂立，除有無效之情形外，契約
      雙方應受其約定之拘束。系爭契約條款第九條第三項約定「本公司通知解除契
      約時，如要保人死亡、居住所不明，通知不能送達時，本公司得將該項通知送
      達受益人。」有被上訴人於原審提出之南山康祥終身壽險契約書樣本在卷足憑
      ，此項約定並未違反公序良俗或強制規定，應屬有效，而該項約定之目的既在
      明定解除契約時，倘要保人已死亡，得向受益人為解除契約之通知，自不應因
      要保人之死亡而失其效力，且保險法第一百十二條規定：「保險金額約定於被
      保險人死亡時給付於其所指定之受益人者，其金額不得作為被保險人之遺產。
      」可知要保人之繼承人與保險金之請求權無關，則保險金於被保險人死亡時，
      既應給付予指定之受益人，而非作為被保險人之遺產，是於保險契約約定保險
      人在要保人死亡後，得將解除契約之意思表示通知受益人，尚無權益失衡之虞
      ，從而，本件被上訴人於要保人即被保險人胡至亮死亡後，以存證信函向指定
      之受益人即上訴人為解除契約之意思表示，應生解除契約之效力。最高法院七
      十六年台上字第一八○判例，應限於保險契約未約定保險人於要保人死亡後，
      得向受益人為解除契約通知之情形，與本件情形並不相同，於本件應無適用。
    2.被上訴人受理上訴人提出胡玉亮死亡之理賠申請後，於八十八年十月廿日檢附
      上訴人親自簽立之同意調查聲明書發文中央健康保險局台北分局，請求提供被
      保險人於八十八年一月一日起至八十八年九月卅日之門診及住院就醫紀錄，雖
      中央健康保險局於八十八年十月廿三日即列印被保險人之門診就醫紀錄明細表
      ，惟其迄八十八年十月廿九日始發函回覆被上訴人，而被上訴人於八十八年十
      一月廿六日即以存證信函表示解除契約，有中央健康保險局台北分局八十八年
      十月廿九健保北門字第八八○九四九九一號函及被上訴人八十八年十一月廿六
      日台北松江路郵局存證信函在卷足佐，可知被上訴人係於知悉解除原因一個月
      內行使解除權，並未逾保險法第六十四條第三項一個月之除斥期間。
五綜上所述，本件被上訴人抗辯胡玉亮違反據實說明義務，被上訴人已依法律規定及
  契約約定解除系爭保險契約，被上訴人無給付保險金義務等語，應可採信。從而，
  上訴人主張被上訴人應給付上訴人保險金五十萬元，及自八十八年九月廿日起至清
  償日止，按年息百分之十計算之利息，為無理由，不應准許。原審為上訴人敗訴之
  判決，及駁回其假執行之聲請，並無不合。上訴意旨指摘原判決不當，求予廢棄改
  判，為無理由，應予駁回。
六本件判決之基礎已臻明確，兩造其餘攻擊防禦方法及舉證，核與判決無影響，爰不
  一一論述，併此敘明。
七據上論結，本件上訴為無理由，依民事訴訟法第四百三十六條之一第三項、第四百
  四十九條第一項、第七十八條，判決如主文。
中      華      民      國    九十二    年      九      月      十      日
                                      民事第五庭審判長法官 吳青蓉
                                                      法官 張松鈞
                                                      法官 周美雲
右正本證明與原本無異
不得上訴。
中      華      民      國    九十二    年      九      月      十      日
                                                    書記官 王宜玲


司法院資訊處製作；財團法人民間司法改革基金會備份。
